【裁判字號】    90,聲再,16
【裁判日期】    901126
【裁判案由】    聲請再審
【裁判全文】
臺灣臺中地方法院刑事裁定                            九十年度聲再字第一六號
    聲  請  人
    即受判決人  甲○○
右列聲請人因偽造文書案件，對於中華民國九十年六月十三日本院九十年度訴字第六
○四號確定判決聲請再審，本院裁定如左：
    主  文
再審之聲請駁回。
    理  由
一、聲請意旨略以：聲請人因偽造文書罪嫌，經鈞院以九十年度訴字第六○四號判決
    判處有期徒刑四月確定在案。惟其後聲請人發現認定事實有誤，實則係許國陞於
    聲請人不知情之狀況下，將聲請人置於寢室抽屜內之照片取走，並伺機套問聲請
    人之表哥蔡昆成之年籍資料以作不法用途，並利用不知情之聲請人，表面虛與委
    蛇謂請求聲請人幫其送達相關文件予數碼通公司，夾帶偽造申請資料，意圖利用
    無犯罪意識之聲請人，遂行其不法意圖。原判決僅以聲請人供承國民身分證影本
    係貼聲請人之照片為由，即據以認定聲請人與許國陞具備犯意聯絡，不但有採證
    法則中積極證據要求之違背，更有違背無罪推定原則之判決違背法令，且其認定
    事實與一般經驗法則及論理法則不符，凡此事實皆係原審程序中已存在，而原審
    法院不加審酌，顯有刑事訴訟法第四百二十條第一項第六款規定「有罪之判決確
    定後，因發現確實之新證據，足認受有罪判決之人應受無罪、免訴、免刑或輕於
    原判決所認罪名之判決」之再審事由，為此提出再審之聲請。
二、按有罪之判決確定後，因發現確實之新證據，足認受有罪判決之人應受無罪、免
    訴、免刑或輕於原判決所認罪名之判決者，依刑事訴訟法第四百二十條第一項第
    六款之規定，固得聲請再審，惟該款所謂確實之新證據，固非以絕對不須經過調
    查程序為條件，但必須可認為確實足以動搖原確定判決而為受判決人有利之判決
    者為限，倘受判決人因對有利之主張為原審所不採，事後提出證明，以圖證實在
    原審前所為有利之主張為真實，據以聲請再審，該項證據既非判決後所發見，顯
    難憑以聲請再審，最高法院五十年臺抗字第一○四號判例可資參照。
三、經查，原審已就聲請人如何提供其個人照片及案外人蔡昆成之出生年月日及國民
    身分證字號予許國陞，由許國陞偽造記載蔡昆成之姓名、出生年月日及國民身分
    證字號，但貼有聲請人相片之國民身分證，足以生損害於蔡昆成及戶政機關於戶
    籍管理之正確性，復將該偽造之蔡昆成國民身分證影印後，貼於和信電訊股份有
    限公司之行動電話服務申請書上，以偽造蔡昆成向和信公司申請行動電話使用之
    私文書後交付聲請人，聲請人則於八十九年七月間某日，獨自持該貼有偽造蔡昆
    成國民身分證之偽造行動電話服務申請書，至台中市○○路○段五三八號數碼通
    電訊有限公司，交付該公司負責人鄭懷澤，用以申請和信公司之行動電話門號，
    足以生損害於蔡昆成、數碼通公司及和信公司對於審核客戶申請行動電話門號資
    料之正確性等事實詳為敘述，並依據聲請人於警訊、偵查時之自白，及扣案之證
    物等證據為綜合判斷，為聲請人「未與許國陞共同偽造其表兄蔡昆成之國民身分
    證及行動電話服務申請書」辯稱不足採信之理由，依前開法條及判例意旨，聲請
    意旨所述，即非屬判決後發現之新證據，顯難憑以聲請再審。聲請人意旨另以原
    審判決有採證法則中積極證據要求之違背，更有違背無罪推定原則之判決違背法
    令，且其認定事實與一般經驗法則及論理法則不符云云，惟此究與前揭法條所指
    判決後發現之新證據無涉。揆諸前揭說明，本件再審之聲請為無理由，應予駁回
    。
據上論斷，依刑事訴訟法第四百三十四條第一項，裁定如主文。
中      華      民      國    九十      年    十一    月    二十六    日
                                臺灣臺中地方法院刑事第三庭
                                    法  官
右正本證明與原本無異。
如不服本裁定，應於送達後五日內，向本院提出抗告狀。
                                    書記官
中      華      民      國    九十      年    十一    月    二十六    日


司法院資訊處製作；財團法人民間司法改革基金會備份。
